# 供应链金融利息费用会计处理

提问人：linqiuddd 时间：2021-06-21 12:33:07
A公司向供应商B采购货物 100 万元，货款由供应链金融公司C直接向B支付；A公司与供应链金融公司C结算货款 100 万及利息费用 10 万，合计 110万元。
请教：A公司向供应链金融公司C支付的利息费用 10 万，应计入财务费用，还是采购成本？
谢谢！

回答人：chenyiwei
这部分利息费用不符合《企业会计准则第 17 号——借款费用》规定的借款费用资本化条件，应直接计入财务费用。